臺灣高雄地方法院刑事裁定　100年度聲字第2528號
聲　請　人　馬家麟
即　被　告
選任辯護人　吳淑靜律師
上列被告因違反毒品危害防制條例案件（100 年度重訴緝字第3
號），聲請具保停止羈押，本院裁定如下：
    主  文
聲請駁回。
    理  由
一、聲請意旨略以：聲請人即被告馬家麟就本案始終坦承犯行，
    並於交保後自行到案說明，願意接受司法制裁，足認聲請人
    顯有悔意，實無逃亡之虞；再者，聲請人家中尚有老幼亟待
    聲請人安排，聲請人願意提出新臺幣10萬元之保證金，爰請
    求本院具保停止羈押或以限制住居之處分代替羈押等語。
二、按被告及得為其輔佐之人或辯護人，得隨時具保，向法院聲
    請停止羈押，刑事訴訟法第110條第1項固有明文。惟法院准
    許具保停止羈押之聲請，應以被告雖有刑事訴訟法第101 條
    第1 項各款或第101 條之1 第1 項各款之羈押原因，但已無
    羈押之必要，或另有同法第114 條各款所示之情形為限。
三、經查：
  (一)聲請人即被告馬家麟因違反毒品危害防制條例案件，前經本
    院認為聲請人雖矢口否認犯行，惟其自承當時確實在共同被
    告胡根林所駕駛之計程車上，且有相關證人及共犯之指訴，
    以及扣案證物可佐，足認聲請人涉犯毒品危害防制條例第4
    條第1 項販賣第一級毒品罪嫌疑重大，且所犯為最輕本刑5
    年以上有期徒刑之罪；又聲請人係經通緝到案，且依其所述
    ，已有逃亡之事實，故有羈押之原因及必要，依刑事訴訟法
    第101 條第1 項第1 、3 款之規定，自民國100 年3 月11日
    予以羈押在案，並於同年6月1日起延長羈押2月。
  (二)聲請人雖以前揭情詞請求具保停止羈押，然本院審酌聲請人
    涉犯販賣第一級毒品罪嫌，業經證人即共同被告胡根林、同
    案被告葉東波證述在卷，並有第一級毒品海洛因2 包扣案足
    憑，足認聲請人涉犯販賣第一級毒品罪嫌疑重大，且所犯為
    死刑、無期徒刑之罪。又聲請人前於97年7 月23日因移審經
    本院予以具保後，僅於同年8 月27日出庭行準備程序，之後
    經本院合法傳喚未於同年10月22日到庭行審判程序，並經警
    拘提無著，有本院聲請人具保責付辦理程序單、本院97年8
    月27日刑事報到單、97年10月22日刑事報到單、本院拘票、
    拘提報告書各1 份存卷可考（見院一卷第82、165 、264 頁
    、院二卷第38至39頁），嗣經本院發布通緝，迄100 年3 月
    11日始緝獲歸案，亦有內政部警政署航空警察局高雄分局通
    緝案件報告書1 份在卷足憑（見院四卷第6 頁）。參以聲請
    人自承具保後，因畏懼本案遭判處重刑，而於97年10月初自
    臺北搭乘飛機前往金門，再搭乘船隻前往小金門，由真實姓
    名年籍不詳綽號「阿林仔」之成年男子安排自小金門偷渡至
    大陸地區廈門，「阿林仔」之所以協助其偷渡出境，係因為
    其幫忙「阿林仔」始涉犯本案，「阿林仔」目前人在大陸地
    區等情（見院四卷第11至12頁），堪認聲請人確有逃亡之事
    實，且仍有透過「阿林仔」之協助，逃亡至大陸地區之可能
    。況聲請人係在97年10月間逃亡後近3 年，始於100 年3 月
    11日在高雄國際機場入境時遭警逮捕，聲請人於查獲後並自
    承其本次返國主因係其母親身體不佳（見院四卷第12、25頁
    ），則苟聲請人真有意投案，理應在員警發覺其為通緝犯前
    ，事先主動向員警表示投案之意，而非抱持僥倖之態度入境
    ，待員警發現其遭通緝後，始稱其本欲返國投案，足認聲請
    人辯稱其係主動返國投案，無逃亡之虞，難以憑採，聲請人
    前揭羈押原因及必要依然存在。另本院斟酌聲請人涉犯販賣
    第一級毒品罪嫌乃諸多社會犯罪之誘因及源頭，經權衡國家
    刑事司法權之有效行使、社會秩序、公共利益與聲請人人身
    自由之私益、防禦權受限制之程度，認對聲請人執行羈押處
    分尚屬適當，而有羈押之必要。
  (三)綜上，聲請人前揭刑事訴訟法第101 條第1 項第1 、3 款規
    定之羈押原因及必要依然存在，不能因具保而使之消滅；此
    外，復無刑事訴訟法第114 條所定之各款情形，是本件聲請
    人聲請對聲請人具保停止羈押，礙難准許，應予駁回。
四、依刑事訴訟法第220 條，裁定如主文。
中    華    民    國  100     年    6     月    22    日
                  刑事第十五庭  審判長法  官  莊珮君
                                      法  官  許勻睿
                                      法  官  吳佳樺
以上正本證明與原本無異。
如不服本裁定，應於收受送達後5 日內向本院提出抗告狀。
中    華    民    國    100   年    6     月    22    日
                                      書記官  陳恩慈